【裁判字號】    99,易,948
【裁判日期】    991007
【裁判案由】    竊盜
【裁判全文】
臺灣彰化地方法院刑事判決               99年度易字第948號
公  訴  人  臺灣彰化地方法院檢察署檢察官
被      告  乙○○
上列被告因竊盜案件，經檢察官聲請簡易判決處刑（99年度偵字
第8074號），本院（99年度簡字第1671號）認為不宜逕以簡易判
決處刑，改行通常程序審理後，依簡式審判程序判決如下：
    主  文
乙○○踰越安全設備竊盜，累犯，處有期徒刑柒月。又踰越安全
設備竊盜，累犯，處有期徒刑柒月。應執行有期徒刑拾月。
    事  實
一、乙○○前因詐欺案件，經本院以97年度彰簡字第118 號判決
    處有期徒刑4 月，嗣經上訴，經本院以97年度簡上字第77號
    判決駁回上訴而確定；又因詐欺案件，經臺灣新竹地方法院
    以97年度竹簡字第1334號判決處有期徒刑4 月確定；再因詐
    欺案件，經臺灣高等法院臺中分院以98年度上易字第38號判
    決處有期徒刑6 月確定；上開3 案另定應執行刑為有期徒刑
    1 年1 月確定，經送監執行，於民國99年3 月11日縮短刑期
    期滿執行完畢。仍不知警惕，復意圖為自己不法之所有，先
    後為下列行為：
    (一)乙○○基於竊盜之犯意，於99年8 月6 日凌晨3 時許，至
      甲○○位於彰化縣彰化市○○路○ 段337 號之1 （聲請簡
      易判決處刑書誤載為彰化縣彰化市○○路○ 段381 巷29號
      ）之住處前，以徒手伸入鐵窗內之方式，踰越鐵窗之安全
      設備，竊取甲○○所有懸掛在鐵窗內之藍色內褲1 件得手
      。
    (二)乙○○又另基於竊盜之犯意，於同年月16日凌晨3 時45分
      許，至同上處所，以同上方式，竊取甲○○所有懸掛在鐵
      窗內之深藍色內褲1 件得手。
    嗣經警調閱監視錄影畫面，查悉乙○○涉嫌，乃於99年8 月
    26日中午12時許，持本院所核發之搜索票，至乙○○位於彰
    化縣彰化市○○路○ 段381 巷29號之住處執行搜索，扣得上
    開深藍色內褲1 件（已發還甲○○），查悉上情。
二、案經甲○○訴由彰化縣警察局彰化分局報告臺灣彰化地方法
    院檢察署檢察官偵查後聲請以簡易判決處刑，本院認為不宜
    以簡易判決處刑，改依通常程序審理後再改行簡式審判程序
    。
    理  由
一、被告乙○○所涉為死刑、無期徒刑、最輕本刑為3 年以上有
    期徒刑或高等法院管轄第一審案件以外之罪，並於本院行準
    備程序時就被訴事實為有罪之陳述，本院依刑事訴訟法第27
    3 條之1 第1 項規定，裁定改行簡式審判程序，先予敘明。
二、上揭犯罪事實，業據被告於警詢、偵訊及本院審理時坦承不
    諱（見偵卷第3 、37頁、本院卷第20、24頁），核與證人即
    告訴人甲○○於警詢之證述相符（見本院99年度聲搜字第19
    05號卷第3 頁、偵卷第6 頁），並有彰化縣警察局彰化分局
    搜索筆錄、扣押物品目錄表、贓物認領保管單各1 份、照片
    7 張、監視器錄影翻拍畫面25張、彰化縣警察局彰化分局蒐
    證調查報告書在卷可稽（見偵卷第11至31頁、本院99年度聲
    搜字第1905號卷第4 頁），足認被告自白與事實相符。綜上
    ，本案事證明確，被告上開犯行均堪認定，應依法論科。
三、按刑法第321 條第1 項第2 款所謂安全設備，係指依社會通
    常觀念足認為防盜之設備，且具有與門扇、牆垣相類性質者
    ，如窗戶是，若竊盜之手段已越進窗門，使他人窗門安全之
    設備失其防閑之效用，自應構成刑法第321 條第1 項第2 款
    之罪（最高法院55年臺上字第547 號、41年臺非字第38號判
    例意旨可資參照）。查被告係以伸手進入告訴人住處鐵窗之
    方式，竊取上開衣物，而鐵窗依社會通常觀念足認係防閑之
    安全設備，被告伸手進入鐵窗之竊盜方式，顯已使鐵窗失其
    防閑之效用，自屬踰越安全設備竊盜。
四、核被告所為，均係犯刑法第321 條第1 項第2 款踰越安全設
    備竊盜罪。聲請簡易判決處刑意旨認被告係涉犯刑法第320
    條第1 項竊盜罪，容有誤會，惟因起訴之基本社會事實同一
    ，爰依法變更起訴法條。被告上開2 次犯行，犯意各別，行
    為互殊，應予分論併罰。被告前因詐欺案件，經本院以97年
    度彰簡字第118 號判決處有期徒刑4 月，嗣經上訴，經本院
    以97年度簡上字第77號判決駁回上訴而確定；又因詐欺案件
    ，經臺灣新竹地方法院以97年度竹簡字第1334號判決處有期
    徒刑4 月確定；再因詐欺案件，經臺灣高等法院臺中分院以
    98年度上易字第38號判決處有期徒刑6 月確定；上開3 案另
    定應執行刑為有期徒刑1 年1 月確定，經送監執行，於99年
    3 月11日縮短刑期期滿執行完畢，有臺灣高等法院被告前案
    紀錄表可稽，被告於有期徒刑執行完畢後5 年內又故意再犯
    本案各罪，為累犯，應依刑法第47條第1 項規定，各加重其
    刑。爰審酌被告正值壯年，不思以正當方式謀生，僅因貪圖
    不法利益，即竊取他人物品，顯然欠缺法治觀念，所為侵害
    他人財產法益，且係以踰越安全設備之方式為之，危害社會
    治安，行為甚不足取，暨審酌其犯罪動機、犯後態度、智識
    程度、生活狀況及犯罪所生之損害等一切情狀，分別量處如
    主文所示之刑，並定其應執行刑，以示懲儆。
據上論斷，應依刑事訴訟法第452 條、第273 條之1 第1 項、第
299 條第1 項前段、第300 條，刑法第321 條第1 項第2 款、第
47條第1 項，第51條第5 款，刑法施行法第1 條之1 第1 項、第
2 項前段，判決如主文。
本案經檢察官廖偉志到庭執行職務。
中    華    民    國    99    年    10    月    7     日
                  刑事第一庭  法  官  楊舒嵐
以上正本證明與原本無異。
如不服本判決應於收受判決後10日內向本院提出上訴書狀，並應
敘述具體理由；其未敘述上訴理由者，應於上訴期間屆滿後20日
內向本院補提理由書(均須按他造當事人之人數附繕本)「切勿逕
送上級法院」。
告訴人或被害人對於判決如有不服具備理由請求檢察官上訴者，
其上訴期間之計算係以檢察官收受判決正本之日期為準。
中    華    民    國    99    年    10    月    7     日
                              書記官  陳如玲
附錄論罪科刑法條：
中華民國刑法第321條
（加重竊盜罪）
犯竊盜罪而有左列情形之一者，處 6 月以上、 5 年以下有期徒
刑：
一、於夜間侵入住宅或有人居住之建築物、船艦或隱匿其內而犯
    之者。
二、毀越門扇、牆垣或其他安全設備而犯之者。
三、攜帶兇器而犯之者。
四、結夥三人以上而犯之者。
五、乘火災、水災或其他災害之際而犯之者。
六、在車站或埠頭而犯之者。
前項之未遂犯罰之。

司法院資訊處製作；財團法人民間司法改革基金會備份。
